de: Stimmungsstandard des Kopfstücks: A=440; A=441; A=442; A=443; Sonstige
pl: Standard wysokości stroju główki fletu: A=440; A=441; A=442; A=443; Inne
zh-CN: 头管口径标准: A=440; A=441; A=442; A=443; 其他
ko: 헤드조인트 피치 표준: A=440; A=441; A=442; A=443; 기타
es: Estándar de afinación de la cabeza de la flauta: A=440; A=441; A=442; A=443; Otro
pt-BR: Padrão de afinação do bocal: A=440; A=441; A=442; A=443; Outro
en: Headjoint pitch standard: A=440; A=441; A=442; A=443; Other
lt-LT: Galvutės derinimo standartas: A=440; A=441; A=442; A=443; Kita
th: มาตรฐานระดับเสียงหัวข้อต่อ: A=440; A=441; A=442; A=443; อื่นๆ
pt-PT: Padrão de inclinação da junta da cabeça: Lá=440; Lá=441; Lá=442; Lá=443; Outro
hr-HR: Standardni nagib glave: A=440; A=441; A=442; A=443; Ostalo
sk-SK: Štandard ladenia hlavy: A=440; A=441; A=442; A=443; Iné
bg-BG: Стандарт на конуса на главата на флейта: A=440; A=441; A=442; A=443; Други
it: standard di passo della testata: A=440; A=441; A=442; A=443; Altro
ja: 頭管ピッチ標準: A=440; A=441; A=442; A=443; その他
hu: A fejrész hangmagasságának szabványos értéke: A=440; A=441; A=442; A=443; Egyéb
da: Tonehøjde-standard for fløjtes hovedstykke: A=440; A=441; A=442; A=443; Andet
vi: Tiêu chuẩn cao độ ống sáo: A=440; A=441; A=442; A=443; Khác
cs: Standardní rozteč hlavic: A=440; A=441; A=442; A=443; Jiné
sv: Tonhöjdsstandard för flöjthuvud: A=440; A=441; A=442; A=443; Övrigt
fi: Suukappaleen perusvire: A=440; A=441; A=442; A=443; Muu
nl: Kopstuk stemtoon standaard: A=440; A=441; A=442; A=443; Overig
nb: Standard for hodeleddsavstand: A=440; A=441; A=442; A=443; Annet
fr: Standard de diapason de la tête de flûte: La=440; La=441; La=442; La=443; Autre
sl-SI: Standard uglasitve glave flavte: A=440; A=441; A=442; A=443; Drugo
el: Πρότυπο κουρδίσματος κεφαλής: A=440; A=441; A=442; A=443; Άλλο
tr: Flüt baş parçası perde standardı: A=440; A=441; A=442; A=443; Diğer
ro-RO: Standardul de acordaj al capul de flaut: A=440; A=441; A=442; A=443; Altele
ru: Стандарт строя головки флейты: A=440; A=441; A=442; A=443; Другое
zh-TW: 頭管音高標準: A=440; A=441; A=442; A=443; 其他